JOSÉ PABLO CERVANTES RAMÍREZ ING. SISTEMAS COMPUTACIONALES







🔃 Cel: 755-111-7964 💟 cervantespablo1612@gmail.com



Zihuatanejo Gro.

SOBRE MI

Soy una persona proactiva, excelente compañero de equipo, organizado y responsable. Disfruto mucho aprender cosas nuevas, por lo que mi objetivo es un puesto desafiante y dinámico donde poder compartir mi experiencia y a su vez sumar nuevos conocimientos.

EDUCACIÓN

Universidad Tecnologica de la Costa Grande de Guerrero.

ING. Sistemas Computaciones, 2022

• Promedio académico 9.4

Conalep 027

Carrera Técnica de Informática

Certificado de Preparatoria, 2018

CURSOS / HABILIDADES

Curso de Excel

Conalep 027, 2018.

Curso de Excel Avanzado

Tenergy 2022

IDIOMAS

Idioma Inglés

Nivel Oral B2. Nivel Escrito C1.

EXPERIENCIA LABORAL

Tank Studio

Desarrollador Web, Octubre 2023 - Marzo 2024

- Revisar Bases de datos en Excel que almacenaban a usuarios.
- Crear Gráficas y Diagramas en Excel Para Ver avances y objetivos cumplidos de la empresa.

Instantes Web Dev

Desarrollador Web, Abril 2023 - Septiembre 2023

- Hacer Presentaciones, en PowerPoint para dar Status a los Clientes de sus sitios.
- Hacer Tablas de Contenido con Piezas Electrónicas y de Automóviles para un sitio.

Tenergy

Desarrollador Web, Ene 2022 - Marzo 2023

- Hacer Graficas Para el Monitoreo de Usuarios.
- Hacer CheckList en Excel Dinámicas Para los Trabajadores para marcar avances.

Interacción Eléctrica

Desarrollador Web, Ene 2022 - Marzo 2023

- Hacer Graficas Para el Monitoreo de Usuarios.
- Hacer CheckList en Excel Dinámicas Para los Trabajadores para marcar avances.